# 请问：汇兑损益、其他综合收益、汇率变动对现金及现金等价物的影响的勾稽关系

提问人：hqs14001 时间：2019-10-05 20:52:17
请教陈版及各位朋友：汇兑损益、其他综合收益、汇率变动对现金及现金等价物的影响三者之间有没有勾稽关系？
目前已知汇兑损益和汇率变动对现金及现金等价物的影响有以下勾稽关系：
汇率变动对现金及现金等价物的影响 + 汇率变动对应收账款的影响 + 汇率变动对应付账款的影响 + 汇率变动对其他科目的影响 = 汇兑损益（“-”
为收益金额）

回答人：chenyiwei
对业务较为简单的企业，此类勾稽关系可能较为明显；但对业务稍复杂的企业，或者在合并报表中，这些关系就很难成，必须用到报表以外的其他大量补充数据才能测算。